【裁判字號】    89,易,5502
【裁判日期】    900120
【裁判案由】    違反著作權法等
【裁判全文】
臺灣高雄地方法院刑事判決                        八十九年度易字第五五二號
    公  訴  人  臺灣高雄地方法院檢察署檢察官
    被      告  甲○○
右列被告因違反著作權法案件，經檢察官提起公訴（八十九年度偵字第二七０九八號
），本院判決如左：
    主  文
甲○○連續以明知為侵害著作權之物，意圖營利而交付之方法侵害他人之著作權，處
有期徒刑伍月，如易科罰金，以參佰元折算壹日。緩刑參年。
扣案如附表三所示之盜版卡匣壹佰貳拾玖塊，沒收。
    事  實
一、甲○○係設在高雄縣大寮鄉○○村○○路四十八號「小精靈任天堂專賣店」之負
    責人，明知如附表一所示之「NINTENDO」、「Nintendo」、「GAME BOY」、「
    DONKEY KONG」、「SUPER MARIO」、「POCKET MONSTER」、「超級瑪琍」、「瑪
    琍」等商標圖樣，為日商．任天堂股份有限公司（下稱任天堂公司）享有商標專
    用權，分別指定使用於電腦、錄有電腦程式之卡帶、磁碟、光碟及卡匣，使用於
    光碟、唯讀記憶體、磁卡、磁帶、磁碟、磁片、電腦等相類商品，使用於電子計
    算機、中央資料處理碟、電腦鍵盤、磁帶、磁碟、電視遊樂器（包括主機、操作
    器、搖控器、及錄有遊戲程式之卡匣、磁碟、光碟唯讀記憶體）及使用電視接收
    器之遊戲裝置等相類物品，且均尚在專用期限內，而如附表二所示之「DR.MARIO
    」、「瑪琍醫生圖」、「TENNIS」、「TETRIS」、「TETRIS DX」、「ALLEY WAY
    」、「POCKET MONSTER」、「POCKMON YELLOW」「ICECLIMBER」、「遊遊記」、
    「POCKMON」、「GB GALLERY3」、「WARIO LAND3」、「SUPER MARIO WORLD」、
    「SUPER MARIO BROS」、「DONKEY KONG3」等係任天堂公司享有著作權之電腦程
    式著作，竟基於意圖營利之概括犯意，自民國八十九年十月初某日起，向綽號「
    阿德」之不詳姓名年籍成年男子，以遊戲卡匣每個新台幣（下同）二百元之價格
    ，購入如附表一所示未經任天堂公司之同意或授權，即使用上開商標圖樣於同類
    電視遊戲器程式上之盜版遊戲卡匣，而該類盜版遊戲卡匣中並含有侵害任天堂公
    司如附表二所示之電腦程式著作財產權軟體，且於購得上開盜版遊戲卡匣之日起
    ，將之陳列在店內，並以每個遊戲卡匣三百元元之價格，多次販賣予不特定人牟
    利。嗣於八十九年十月十八日十三時許，在上開店內為警查獲，並扣得其所有供
    販賣所用之如附表三所示盜版遊戲卡匣共一百二十九個。
二、案經任天堂公司訴由內政部警政署保安警察第二總隊第四大隊第三中隊移送台灣
    高雄地方法院檢察署檢察官偵查起訴。
    理  由
一、訊據被告甲○○對於右揭販賣事實坦承不諱，核與告訴人任天堂公司具狀之指述
    及其等之代理人金和國等人之指訴相符，並有如附表三所示之物扣案、告訴人提
    出之商標及著作權權利證明文件、現場查獲照片等在卷可佐。是本件事證明確，
    被告犯行洵堪認定，應法論科。
二、核被告所為係犯商標法第六十三條販賣仿冒商標商品罪，著作權法第九十三條第
    三款、第八十七條第二款之以明知為侵害著作權之物意圖營利而交付之方法侵害
    他人之著作權罪。被告多次違反商標法、著作權法之犯行，均時間緊接，方法相
    同，觸犯構成要件相同罪名，顯均係基於概括犯意反覆為之，均為連續犯，應各
    論以一罪。又被告係以一販賣行為而犯上開二罪，為想像競合犯，應依刑法第五
    十五條之規定論以最重之著作權法第九十三條第三款之罪。茲審酌被告不知尊重
    他人之智慧財產權，冀圖營利而犯罪之動機、目的，造成破壞我國際形象，販賣
    之期間尚短，數量非小，及犯後坦承犯行，已具悔意等一切情狀，酌情量處如主
    文所示之刑，並諭知易科罰金之折算標準。又被告前未曾受有期徒刑以上刑之宣
    告，有本院被告院內索引卡紀錄表、臺灣高等法院被告全國前案紀錄表各一份在
    卷可按，且其事後坦承犯行，已有悔意，且有子女二人待其撫育，有戶籍謄本一
    份附卷可稽，經此偵查、起訴及論罪科刑程序，當知所警惕，信無再犯之虞，本
    院認所宣告之刑以暫不執行為適當，爰併諭知緩刑三年，以啟自新。扣案如附表
    一所示之物，為被告所有侵害他人商標權之盜版物品，如附表二所示之物，則為
    被告所有侵害他人著作權之物品（附表一、二之物經全部彙整列為附表三），且
    為供犯罪所用之物，業經被告供明在卷，附表一所示之物應依商標法第六十四條
    、附表二所示之物應依刑法第三十八條第一項第二款規定，宣告沒收（附表一、
    二之扣案物經整理為附表三）。
據上論斷，應依刑事訴訟法第二百九十九條第一項前段，著作權法第九十三條第三款
、第八十七條第二款，商標法第六十三條、第六十四條，刑法第十一條前段、第五十
六條、第五十五條、第四十一條、第七十四條第一款、第三十八條第一項第二款，罰
金罰鍰提高標準條例第二條，判決如主文。
中      華      民      國      九十    年      一      月     二 十    日
                                  臺灣高雄地方法院刑事第一庭
                                          法  官  黃  悅  璇
右正本證明與原本無異。
如不服本判決，應於判決送達後十日內，向本院提出上訴狀。
                                          書記官  沈      蘊
中    華    民    國      九十      年      一      月      二十九      日
附錄法條：
著作權法第八十七條第二款：
  有左列情形之一者，視為侵害著作權或製版權：
  二、明知為侵害著作權或製版權之物，而散布或意圖散布而陳列或持有或意圖營利
      而交付者。
著作權法第九十三條第三款：
  有左列情形之一者，處二年以下有期徒刑，得併科新臺幣十萬元以下罰金：
  三、以第八十七條各款方法之一侵害他人之著作權者。


司法院資訊處製作；財團法人民間司法改革基金會備份。
